【裁判字號】    95,裁,2412
【裁判日期】    951031
【裁判案由】    綜合所得稅
【裁判全文】
最  高  行  政  法  院  裁  定
                                     95年度裁字第02412號
上  訴  人  甲○○
被 上訴 人  財政部臺北市國稅局
代  表  人  乙○○
上列當事人間因綜合所得稅事件，上訴人對於中華民國94年5月
31日臺北高等行政法院94年度簡字第208號判決，提起上訴。本
院裁定如下：
    主  文
上訴駁回。
上訴審訴訟費用由上訴人負擔。
    理  由
一、按對於適用簡易程序之裁判提起上訴或抗告，須經最高行政
    法院許可，且該許可以訴訟事件所涉及之法律見解具有原則
    性者為限，行政訴訟法第235條定有明文。又所謂訴訟事件
    涉及之法律見解具有原則性，係指該事件所涉及之法律問題
    意義重大，而有加以闡釋之必要情形而言，如對於行政命令
    是否牴觸法律所為之判斷，或就同類事件所表示之法律見解
    與其他高等行政法院或本院所表示之見解互相牴觸，有由本
    院統一法律上意見或確認其意見之必要情形屬之。
二、本件上訴人民國（下同）89年度綜合所得稅結算申報，短漏
    報其本人及其配偶陳秀玉營利、薪資及利息所得計新台幣（
    下同）103萬1,571元，經被上訴人合併核定綜合所得總額為
    395萬6,164元，淨額為300萬8,327元，應補稅額34萬4,338
    元。並依所得稅法第110條第1項規定，按短漏稅額29萬3,44
    0元處以罰鍰5萬8,600元。上訴人不服，申經復查未獲變更
    ，提起訴願亦遭決定駁回，乃就罰鍰部分提起行政訴訟，經
    原審以：本件上訴人89年度綜合所得稅結算申報，將其本人
    取自南山人壽保險公司之業績給付所得363萬6,857元，自行
    扣除100萬元之必要費用及成本，填報為薪資所得263萬6,85
    7元，經被上訴人將之轉正為薪資所得363萬6,857元，並認
    定其短漏報薪資所得100萬元。上訴人漏報薪資所得金額高
    達100萬元，其為薪水階級，就有無高達百萬元金額之所得
    應心知肚明，難認係忙中有誤所致之無心之過；況上訴人方
    因88年度綜合所得稅結算申報事件發生漏報薪資，經通知補
    徵稅額始繳納補稅之情形，其於89年度綜合所得稅結算申報
    之際，理更應注意，不得再漏報而免受罰，其能注意卻不注
    意，自難免其過失責任。再者，上訴人漏報89年度薪資所得
    ，並將薪資所得一部100萬元逕列為費用，縱非故意，上訴
    人並無法證明自己無過失，即難卸免其過失之責任，而應依
    所得稅法第110條第1項規定處罰。末者，上訴人主張保險業
    務員常被虛報所得，課以高稅率，苦不堪言，請並比照88年
    度綜合所得稅復查事件免予處罰云云，惟上訴人前後年度申
    報之行為內容互異，案情不同，自未能比附援引。是被上訴
    人依所得稅法第110條第1項，按上訴人所漏稅額處以0.2倍
    罰鍰，並無違誤，訴願決定予以維持亦無不合，而駁回上訴
    人在原審之訴。
三、本件上訴意旨略以：原判決認上訴人將薪資所得一部100萬
    元逕列為費用，是被上訴人處上訴人罰鍰洵屬正當，惟由上
    訴人所附資料，可知演藝人員申報方式與財政部看法不同，
    是參諸演藝人員漏稅遭處罰之案例報導，原審判決理由乃不
    攻自破云云。
四、本院按：「第三類：薪資所得：凡公、教、軍、警、公私事
    業職工薪資及提供勞務者之所得：一、薪資所得之計算，以
    在職務上或工作上取得之各種薪資收入為所得額。」所得稅
    法第14條第1項第3類第1款定有明文。可知，關於綜合所得
    稅薪資所得之列報，並不得為成本及費用之扣除。而保險業
    務員因對外並不得獨立以其名義從事業務，亦無以特定技能
    個人自力謀生之情事，而須以保險公司保險業務員之名義對
    外執行業務，故其並非所得稅法第11條所稱之執行業務者；
    其因招攬保險業務自保險公司獲致之所得，性質上應屬在雇
    主監督下，提供專業技能或勞務，而不負事業盈虧風險之薪
    資所得。是關於此等所得，自不得為成本及費用之扣除。故
    而，納稅義務人將應屬薪資所得之所得，主張因為成本或費
    用之扣除，致金額有所短報者，且其對此短報有故意或過失
    者，自構成所得稅法第110條規定之違章甚明。經查，本件
    上訴人係因將取自保險公司屬薪資所得之業績給付363萬6,8
    57元，主張自行扣除之100萬元為必要費用及成本，而填報
    薪資所得為263萬6,857元，故依上開所述，其有漏報薪資所
    得100萬元之行為甚明；並本件事實亦與上訴人所稱演藝人
    員之情事不同，故上訴意旨據以指摘，於本件自難謂有所涉
    及法律見解具有原則性情事。從而，揆諸首開說明，上訴人
    之上訴，不應許可，其上訴難謂合法，應予駁回。
五、依行政訴訟法第249條第1項前段、第104條、民事訴訟法第
    95條、第78條，裁定如主文。
中    華    民    國    95    年    10    月    31    日
                  第四庭審判長法  官  高  啟  燦
                              法  官  黃  璽  君
                              法  官  廖  宏  明
                              法  官  楊  惠  欽
                              法  官  林  樹  埔
以  上  正  本  證  明  與  原  本  無  異
中    華    民    國    95    年    10    月    31    日
                              書記官  張  雅  琴


司法院資訊處製作；財團法人民間司法改革基金會備份。
